【裁判字號】    89,易,1863
【裁判日期】    890703
【裁判案由】    詐欺等
【裁判全文】
臺灣板橋地方法院刑事判決                        八十九年度易字第一八六三號
    公  訴  人  臺灣板橋地方法院檢察署檢察官
    被      告  甲○○
右列被告因詐欺等案件，經檢察官提起公訴（八十八年度偵字第二二五五０號），本
院判決如左：
    主  文
甲○○意圖為自己不法之所有，以詐術使人將本人之物交付，處有期徒刑伍月。
    事  實
一、甲○○明知己無支付能力，自始即無分期付款之意願，意圖為自己不法之所有，
    於民國（下同）八十六年四月八日，以動產擔保交易附條件買賣方式，向新力股
    份有限公司（嗣變更登記為：富帝國際股份有限公司，下簡稱富帝公司）購買分
    離式冷氣機、電視機各一台，為動產擔保交易之債務人，分離式冷氣機約定：分
    期總價款為新臺幣（下同）八萬六千四百元，頭期款付四千八百元，其餘分十七
    期付款，每月五日付款一期四千八百元；電視機約定：分期總價二萬七千五百元
    ，頭期款付二千七百五十元，其餘分九期付款，每月五日付款二千七百五十元。
    且約定在價金未付清之前，上開分離式冷氣機、電視機仍為富帝公司所有，甲○
    ○僅得先占有使用，不得擅自遷移出指定之安裝地點（臺北縣新莊市○○街三一
    巷四之一號）、讓與、出質、移轉、抵押、或為其他處分，使富帝公司不詳姓名
    之承辦人員陷於錯誤而交付分離式冷氣機、電視機各一台，並安裝於上開地點。
    甲○○僅繳交該頭期款後，意圖為自己不法之利益，於八十六年五月間（八十六
    年五月五日應繳納第一次分期款項未繳後）之不詳時間，將上開分離式冷氣機、
    電視機搬離上開安裝地點，並拒不繳納分期款，不知去向，致生損害於債權人富
    帝公司。
二、案經富帝公司司訴請臺灣板橋地方法院檢察署檢察官偵查起訴。
    理  由
一、訊據被告甲○○固坦承於前揭時地以附條件買賣方式向富帝公司購買分離式冷氣
    機、電視機各一台，僅繳納頭期款，嗣後之分期款全無繳納等情，為矢口否認有
    前揭犯行，辯稱：上開分離式冷氣機、電視機係安裝在台北縣三重市○○路○段
    六０九巷十四之十三號六樓其所經營之公司內，之後公司經營不善，就收起來了
    ，因伊有欠人錢，伊也沒有去搬上開分離式冷氣機、電視機等語。然查，(一)、右
    揭事實，業據被害人富帝公司代理人乙○○於偵審中指述綦詳，並有附條件買賣
    契約書及本票各二件、分期付款客戶調查卡一紙、貨品簽收單二紙、土地及建築
    改良物登記簿謄本各一份、台灣台北地方法院八十六年度票字第一五九八七號裁
    定及八十六年度票字第一五九八八號裁定二件、經濟部公司執照一件均影本在卷
    可稽。(二)、再據前開附條件買賣契約書第一條即約定「安裝於送貨單所載之地址
    」，及前揭貨品簽收單上記載，安裝地點係在「臺北縣新莊市○○街三一巷四之
    一號」等情以觀，被告前開所辯安裝地點係在台北縣三重市○○路○段六０九巷
    十四之十三號六樓其所經營之公司乙節，顯不足採信。(三)、又被告甲○○於購買
    之初提供予富帝公司之個人資料，謂其擁有之不動產坐落於新莊市○○段一０七
    二地號等情，亦有前開分期付款客戶調查卡一紙在卷可參，顯足以使富帝公司誤
    信其資力甚佳，而被告甲○○於分離式冷氣機、電視機安裝後，僅繳交頭期款，
    自八十四年五月五日起即不再繳納之後之分期款，旋即並搬離上開約定分離式冷
    氣機、電視機安裝地點，不知去向，再參酌前開不動產，被告之所有權應有部分
    二十分之一，於八十七年一月十六日以贈與為原因，所有權移轉登記予其母李張
    滿（現名張雅筑）所有（參前引之土地登記簿謄本），其不法所有及不法利益之
    意圖，均甚為灼然。事證明確，被告犯行堪予認定，應依法論科。
二、核被告所為，係犯刑法第三百三十九條第一項之詐欺罪及動產擔保交易法第三十
    八條之罪，其以訂立附條件買賣契約，將收受之標的物遷移為方法，達成詐欺取
    財之目的，二罪有方法結果之牽連關係，應從一重之詐欺取財罪處斷。爰審酌被
    告犯罪之動機、目的、手段、所生危害等一切情狀，量處如主文所示之刑，以資
    懲儆。
據上論斷，應依刑事訴訟法第二百九十九條第一項前段，動產擔保交易法第三十八條
，刑法第三百三十九條第一項、第十一條前段、第五十五條，罰金罰鍰提高標準條例
第一條前段，判決如主文。
本案經檢察官李嘉明到庭執行職務。
中      華      民      國      八十九      年     七     月     三     日
                                      臺灣板橋地方法院刑事第四庭
                                          法  官  劉  大  衛
右正本證明與原本無異
如不服本判決應於送達後十日內向本院提出上訴狀
                                          書記官  蕭  興  南
中      華      民      國      八十九      年     七     月     十     日
附錄本案論罪科刑法條全文：
刑法第三百三十九條
動產擔保交易法第三十八條
動產擔保交易之債務人，意圖不法之利益，將標的物遷移、出賣、出質、移轉、抵押
或為其他處分，致生損害於債權人者，處三年以下有期徒刑、拘役或科或併科六千元
以下之罰金。


司法院資訊處製作；財團法人民間司法改革基金會備份。
